# 请教陈老师，应收票据支付工程款能够资本化？

提问人：cqsdjn 时间：2015-01-08 17:34:32
实际业务中还这没发现有应收票据资本化的列子，特向陈老师求助。 应付票据支付工程款到期后计算利息资本化是否合适？请帮忙解答，谢谢~

回答人：chenyiwei
以应收票据背书方式支付的工程款不属于借款费用准则所指的占用一般借款的资本支出，因此不能纳入资本化利息的计算基数。 以应付票据（带息）方式支付工程款的，相关票据利息可按借款费用的原则考虑其资本化问题。

提问人：Dx-rose 时间：2015-03-22 15:27:09
请教陈老师，母公司向银行借款，拆借给子公司，用于厂房的建设。在计算拆借款利息时，以往来款计算总利息，以实际工程支出占用母公司资金计算资本化利息。实际在支付工程款时，母公司背书给子公司，子公司挂其他应付款，再以票据支付工程款。在这种情况下，在计算总利息时要考虑票据部分的吧？那么子公司是否要对票据支付工程款部分进行资本化利息的计算？

回答人：chenyiwei
母公司以票据背书作为向子公司提供借款的方式，因此在符合资本化条件的前提下，该部分借款对应的利息同样予以资本化。但这是贷方借款的利息资本化问题，与提供借款的方式是票据背书本身无关。

提问人：zhs7403 时间：2015-03-23 06:55:28
陈老师,带息债务资本化是本金部分作为资产支付发生金额还是本金+利息.cpa2011教材例题写的是本金,2013版取消了.我理解是否也是看看带息票据孳生利息看是专门还是一般的,专门的全部资本化-按照专门借款处理。一般的就是本金计算支出，然后同时作为一般借款算综合利息按照一般借款资本化计算？

回答人：chenyiwei
2010 版准则讲解还是只是将本金计入资本化基数，但IFRS认可前期资本化利息在后期作为资本化基数。当然资本化基数问题仅存在于一般借款资本化的场合。

提问人：zhs7403 时间：2015-03-23 21:06:17
明白了，还有一个问题就是这个带息票据孳生利息是否在计算一般借款利率的时候也需要包括，算综合的利率，比如企业有 2 比一般借款，这个是否也需要算，也就是 3 个综合计算，我理解需要，不是是否理解对？

回答人：chenyiwei
可以这样理解。

提问人：pdhbridge 时间：2016-08-18 19:40:04
陈老师 我在实际审计过程上也遇到这个问题 准则上不是说 借款费用同时满足下列条件的，才能开始资本化： （一）资产支出已经发生，资产支出包括为购建或者生产符合资本化条件的资产而以支付现 金、转移非现金资产或者承担带息债务形式发生的支出；
（二）借款费用已经发生； （三）为使资产达到预定可使用或者可销售状态所必要的购建或者生产活动已经开始。 其中第一条资产支出就包括 转移非现金资产

回答人：chenyiwei
如果是从外部背书取得其他人签发的票据，再背书转让给工程施工方的，可以作为转移非现金资产；自己签发的票据不算。